臺灣臺東地方法院交通事件裁定　　　　　　　　　　　九十三年度交聲更字第一號
　　原處分機關　交通部公路總局高雄區監理所臺東監理站
　　異　議　人　曾玉萬即新城計.
　　即受處分人
右列異議人因違反道路交通管理處罰條例案件，對於交通部公路總局高雄區監理所臺
東監理站於九十二年七月十日及七月十六日所為之處分（原處分案號：東監違字第裁
八一－Ｈ00000000、八一－Ｈ00000000、八一－Ｈ0000000
0號），聲明異議，不服本院交通法庭中華民國九十二年十一月十日裁定（九十二年
度交聲字第二五號），提起抗告，經臺灣高等法院花蓮分院九十二年十二月三十日（
九十二年度交抗字第一七號）撤銷原裁定，發回本院，本院裁定如左：
    主  文
原處分均撤銷。
曾玉萬不罰。
    理  由
一、本件聲明異議意旨略以：車牌號碼ＰＷ－五○七號之營業用自小客車，雖登記於
    異議人名下，惟實際所有人為甲○○，雙方係因靠行之故，方將該車登記於異議
    人名下，且異議人與甲○○約定各項稅金及違規均需由車主負擔，臺東監理站寄
    單要求異議人繳納罰鍰，顯有不妥，為此聲明異議。
二、按使用註銷之牌照行駛者，處汽車所有人新臺幣三千六百元以上一萬零八百元以
    下罰鍰，並禁止其行駛，另營業小客車，未依規定裝置自動計費器、車頂燈、執
    業登記證插座或在前、後兩邊玻璃門上，黏貼不透明反光紙者，處汽車所有人新
    臺幣九百元以上一千八百元以下之罰鍰，道路交通管理處罰條例第十二條第一項
    第四款及第十六條第一項第四款分別有明文。又該條例關於車輛所有人之處罰，
    如應歸責於車輛駕駛人者，處罰車輛駕駛人，同條例第八十五條第二項亦有明文
    規定。
三、經查：車牌號碼ＰＷ－五○七號之營業用自小客車，固登記所有權人為新城計程
    汽車行，並有公路監理電子閘門車號查詢汽車車籍一紙在卷足憑，而該車確於八
    十八年七月十七日，因逾期未驗車，經交通部公路總局高雄區監理所臺東監理站
    依道路交通管理處罰條例第十七條之規定註銷牌照乙節，亦有該監理站於九十二
    年八月二十七日高監東字第○九二○○一○五二九號函一紙在卷足憑，另該車確
    有未依規定裝置使用自動計費器車頂燈或執業登記證插座乙節，亦為異議人所不
    爭執。惟查，本件三件違規行為，均係由甲○○駕駛，而由臺中縣警察局交通警
    察隊製單舉發乙情，有臺中縣警察局舉發違反道路交通管理事件通知單影本三紙
    附卷可稽（見臺灣高等法院花蓮分院九十二年度交抗字第一七號卷第二十一、二
    十二頁），則該三件違規行為顯應歸責於車輛駕駛人甲○○，揆諸前開規定，自
    應處罰該車輛駕駛人，始為適法。從而，原處分之裁罰均難認為合法，自應由本
    院將原處分機關之各該處分撤銷，以資適法。
四、據上論斷，應依道路交通案件處理辦法第二十條前段，裁定如主文。
中      華      民      國    九十三    年      二      月      九      日
                                    臺灣臺東地方法院交通法庭
                                        法  官  范乃中
右正本證明與原本無異。
如不服本裁定，應於裁定送達後五日內向本院提出抗告狀。（須附繕本）
「切勿逕送上級法院」
                                        書記官  陳俊德
中      華      民      國    九十三    年      二      月      九      日
